【裁判字號】    97,訴,3539
【裁判日期】    971231
【裁判案由】    損害賠償等
【裁判全文】
臺灣臺北地方法院民事判決              97年度訴字第3539號
原      告  乙○○
訴訟代理人  林明正律師
複  代理人  吳忠勇律師
被      告  磐石資產管理股份有限公司
法定代理人  甲○○
訴訟代理人  游朝義律師
上當事人間請求損害賠償等事件，本院於民國97年12月16日言詞
辯論終結，判決如下：
    主  文
原告之訴及假執行之聲請均駁回。
訴訟費用由原告負擔。
    事  實  及  理  由
一、原告主張：原告前於民國95年3 月29日，與被告簽訂房屋預
    定買賣契約書（下稱系爭契約），約定向被告購買台北縣林
    口鄉芙蓉清泉社區內Ｂ區編號Ｂ6 之房地（下稱系爭房地）
    。詎原告購買系爭房地後，被告迄今仍未交屋。爰依系爭契
    約第5 條第6 項第8 款、第11條第1 項第4 款約定，被告自
    應給付原告利息。聲明：（一）被告應給付原告新台幣（下
    同）2,229,602元，及自起訴狀繕本送達被告翌日即97年4
    月1 日起至清償日止，按年息百分之5 計算之利息。（二）
    願供擔保，請准宣告假執行。
二、被告則以：被告已於97年4 月13日通知交屋，自無需再按系
    爭契約第5 條第6 項第8 款、第11條第1 項第4 款約定，給
    付被告上開利息等語置辯。聲明：（一）原告之訴駁回。（
    二）願供擔保，請准宣告免為假執行。
三、本件原告主張被告應給付上開利息，無非係以系爭契約第5
    條第6 項第8 款記載「有關金融機關核撥貸款後之利息，由
    甲方（指原告）負擔，但於乙方（指被告）通知之交屋日前
    之利息應由乙方返還甲方」、第11條第1 項第4 款「乙方應
    於領得使用執照6 個月內，依約完成主附建物之設備及公共
    設施後，以書面通知甲方進行交屋，乙方如未於領得使用執
    照6 個月內通知甲方進行交屋，每逾一日應按已繳房地價款
    依萬分之五單利計算遲延利息予買方」等語為憑。惟查，被
    告業於96年4 月13日通知原告交屋乙節，為兩造所不爭執，
    並經被告提出交屋通知單、大宗掛號函件執據在卷可按，堪
    予認定。倘參酌原告自陳：自96年4 月20日起負擔銀行貸款
    利息等語在卷相互以觀。已徵原告係於被告通知交屋後始負
    擔銀行貸款利息。則依系爭契約第5 條第6 項第8 款約定，
    被告自無庸按該條款但書約定返還原告利息甚明。是原告主
    張被告迄今尚未交屋應返還銀行貸款利息云云，顯有誤會，
    不足採取。次查，被告係於96年1 月10日取得使用執照乙節
    ，為兩造所不爭執，亦堪認定。復參諸系爭契約第11條第1
    項第4 款約定，被告應於取得使用執照6 個月內通知原告交
    屋等情以觀。足徵被告應於96年7 月10日前通知原告交屋，
    否則即應按上開約定給付遲延利息。再查，被告確於96年4
    月13日通知交屋乙節，業已述之如前。益徵被告確於取得使
    用執照6 個月內通知原告交屋，並未違反系爭契約上開約定
    ，自無庸給付原告遲延利息。至原告雖主張系爭契約第11條
    第1 款、第2 款業已訂明被告交屋時應負擔之義務，被告既
    未履行即非屬交屋云云，惟查，原告訴請被告給付上開利息
    所憑之系爭契約約款，其給付條件均非以「交屋」為時點，
    是縱認被告尚未按此部分條款履行「交屋」義務，亦與本件
    應否給付利息之事無涉，附此敘明。
四、綜上所述，原告依系爭契約第5 條第6 項第8 款、第11條第
    1 項第4 款約定法律關係，訴請被告給付2,229,602 元，及
    自起訴狀繕本送達被告翌日即97年4 月1 日起至清償日止，
    按年息百分之5 計算之利息，為無理由，不應准許。又其假
    執行之聲請亦失所附麗，應併予駁回。
五、本件事證已臻明確，兩造其餘之攻擊防禦方法及所提之證據
    ，經審酌後認均無礙判決之結果，爰不予一一論述。
六、據上論結：本件原告之訴為無理由，依民事訴訟法第78條，
    判決如主文。
中    華    民    國    97    年    12    月    31    日
                  民事第二庭    法  官  黃呈熹
以上正本係照原本作成。
如對本判決上訴，須於判決送達後二十日內向本院提出上訴狀。
中    華    民    國    97    年    12    月    31    日
                                書記官  傅美蓮


司法院資訊處製作；財團法人民間司法改革基金會備份。
